臺灣板橋地方法院刑事判決　　　　　　　94年度易字第1476號
公　訴　人　臺灣板橋地方法院檢察署檢察官
被　　　告　甲○○
上列被告因違反毒品危害防制條例案件，經檢察官提起公訴（94
年度毒偵緝字第460 號），本院合議庭裁定依簡式審判程序審理
，本院判決如下：
    主  文
甲○○連續施用第二級毒品，累犯，處有期徒刑月，如易科罰
金以佰元折算壹日。
　　事  實
一、甲○○前曾因施用毒品案件，經依本院以88年度毒聲字第66
    79號裁定送入勒戒處所施以觀察、勒戒後，經認定無繼續施
    用毒品傾向，於民國88年12月1 日執行完畢解送另案執行，
    且由臺灣板橋地方法院檢察署檢察官於88年11月30日以88年
    度毒偵緝字第126 號、第127 號案件為不起訴處分確定。又
    其因犯偽造文書罪，經本院以89年度易字第25號判決判處有
    期徒刑五月，如易科罰金以（銀元）三百元折算一日確定，
    於89年5 月17日易科罰金執行完畢（於本件構成累犯）。詎
    其仍不知悔改，並未戒除毒癮，基於施用第二級毒品安非他
    命之概括犯意，於前開受勒戒處分執行完畢後之五年內，自
    92年4 月間起至94年9 月23日止，連續在臺北縣樹林市○○
    街39號4 樓與臺北縣土城市雪梨賓館等地，以將安非他命置
    於吸食器上，自下以火燒烤使成煙霧狀後以口鼻吸食之方式
    ，施用第二級毒品安非他命多次，先於92年9 月2 日晚間8
    時許，在臺北縣樹林市○○街39號4 樓為警查獲：復於94年
    9 月23日中午12時30分許，在臺北縣樹林市鎮○街6 號前，
    因遭臺灣板橋地方法院檢察署檢察官發布通緝而為警查獲，
    經依本院以92年度毒聲字第3448號裁定令入勒戒處所施以觀
    察、勒戒後，認定有繼續施用毒品傾向。
二、案經臺北縣政府警察局樹林分局報告臺灣板橋地方法院檢察
    署檢察官偵查起訴。
    理  由
一、訊據被告甲○○對於上揭犯罪事實，均坦承不諱。再被告為
    警於事實欄所載時地查獲後，採尿送驗結果，其尿液均呈安
    非他命類陽性反應等情，此有臺灣檢驗科技股份有限公司出
    具之濫用藥物尿液檢驗報告二紙附卷可稽（見92年度核退偵
    字第21號偵查卷第17頁、94年度毒偵緝字第460 號偵查卷第
    30頁）。參以，被告前曾因施用毒品案件，經依本院以88年
    度毒聲字第6679號裁定送入勒戒處所施以觀察、勒戒後，經
    認定無繼續施用毒品傾向，於88年12月1 日執行完畢解送另
    案執行，且由臺灣板橋地方法院檢察署檢察官於88年11月30
    日以88年度毒偵緝字第126 號、第127 號案件為不起訴處分
    確定等情，復有臺灣高等法院被告前案紀錄表一件在卷足參
    。事證明確，被告犯行堪以認定，應予依法論科。
二、查安非他命係屬於毒品危害防制條例第2 條第2 項第2 款所
    列之第二級毒品，故核被告所為，係犯毒品危害防制條例第
    10條第2 項之施用第二級毒品罪。又被告施用安非他命前後
    非法持有安非他命之低度行為，應為施用之高度行為所吸收
    ，應僅論以施用之高度行為。再被告先後多次施用安非他命
    之犯行，時間緊接，犯罪構成要件相同，所犯罪名係屬同一
    ，顯係基於概括犯意反覆為之，應論以連續犯之一罪，並依
    刑法第56條之規定，加重其刑。查被告前因犯偽造文書罪，
    經本院以89年度易字第25號判決判處有期徒刑五月，如易科
    罰金以（銀元）三百元折算一日確定，於89年5 月17日易科
    罰金執行完畢等情，此有卷附臺灣高等法院被告前案紀錄表
    可稽，其於五年之內，再犯有期徒刑以上之本罪，為累犯，
    應依刑法第47條之規定加重其刑，並依法遞加重其刑。爰審
    酌被告再度違反禁令，非法施用足以導致精神障礙及生命危
    險之毒品，危害身心甚鉅，且施用毒品後可能做出對於他人
    或社會有危害之衝動行為，惟被告犯罪後坦承犯行，甚有悔
    意，態度尚佳，且被告具體請求本院判處如主文所示之刑度
    等一切情狀，量處被告如主文所示之刑，並諭知如易科罰金
    之折算標準，以資懲儆。
三、末按「除被告所犯為死刑、無期徒刑、最輕本刑為三年以上
    有期徒刑之罪或高等法院管轄第一審案件者外，於前條第一
    項程序進行中，被告先就被訴事實為有罪之陳述時，審判長
    得告知被告簡式審判程序之旨，並聽取當事人、代理人、辯
    護人及輔佐人之意見後，裁定進行簡式審判程序。」刑事訴
    訟法第273 條之1 第1 項定有明文。查本件被告所犯上開施
    用毒品之罪，非最輕本刑為三年以上有期徒刑之罪，且被告
    於本院94年12月22日審判程序進行中，復就被訴之事實為有
    罪之陳述，經告知被告簡式審判程序之旨，被告及公訴人對
    於本件改依簡式審判程序審理亦均表示無意見，本院即依前
    揭刑事訴訟法規定，裁定本件進行簡式審判程序，末此敘明
    。
據上論斷，應依刑事訴訟法第299 條第1 項前段、第273 條之1
第1 項，毒品危害防制條例第10條第2 項，刑法第11條前段、第
56條、第41條第1 項前段，罰金罰鍰提高標準條例第2 條，判決
如主文。
本案經檢察官徐名駒到庭執行職務。
中　　華　　民　　國　　94　　年　　12　　月　　30　　日
                刑事第四庭   法  官  許必奇
以上正本證明與原本無異。
如不服本判決，應於判決送達後10日內，向本院提出上訴狀。
                             書記官　金和國
中　　華　　民　　國　　94　　年　　12　　月　　30　　日
附錄：
毒品危害防制條例第10條第2項：
施用第二級毒品者，處 3 年以下有期徒刑。
